臺灣臺北地方法院刑事判決　　　　　　　100年度訴字第993號
公　訴　人　臺灣臺北地方法院檢察署檢察官
被　　　告　鄭欽壕
上列被告因偽造文書等案件，經檢察官提起公訴（一○○年度偵
字第九三一二號），被告於準備程序中先就被訴事實為有罪之陳
述，經本院告以簡式審判之旨，並聽取當事人之意見後，本院合
議庭裁定行簡式審判程序，判決如下：
    主  文
鄭欽壕竊盜，累犯，處有期徒刑肆月，如易科罰金，以新臺幣壹
仟元折算壹日；又行使偽造私文書，足以生損害於他人，貳罪，
均累犯，各處有期徒刑肆月，如易科罰金，均以新臺幣壹仟元折
算壹日，如附表二所示之文書及署押均沒收；又意圖為自己不法
之所有，以詐術使人將本人之物交付，未遂，累犯，處有期徒刑
月，如易科罰金，以新臺幣壹仟元折算壹日。應執行有期徒刑
壹年貳月，如易科罰金，以新臺幣壹仟元折算壹日，如附表二所
示之文書及署押均沒收。
    事  實
一、鄭欽壕前於(一)民國九十一年間，因違反槍砲彈藥刀械管制條
    例案件，經本院以九十一年度訴字第九九七號刑事判決，判
    處有期徒刑一年，併科罰金新臺幣（下同）四萬元，緩刑四
    年確定，後因下列(三)之案件經判刑確定，而經本院以九十五
    年度撤緩字第七一號裁定撤銷緩刑，鄭欽壕不服提起抗告，
    經臺灣高等法院以以九十五年度抗字第九七四號裁定駁回其
    抗告確定；次於(二)九十三年間，因違反毒品危害防制條例案
    件，經本院以九十三年度簡字第二五○○號刑事判決，判處
    有期徒刑四月確定，於九十四年五月二十七日縮短刑期執行
    完畢；再於(三)九十四年間，因竊盜案件，經本院以九十四年
    度簡字第二七二二號刑事判決，判處有期徒刑三月確定，於
    九十五年十一月十七日縮短刑期直橫完畢；又於(四)九十五年
    間，因竊盜案件，經本院以九十五年度易字第一八五○號刑
    事判決，判處有期徒刑五月確定，上開(一)及(四)之案件嗣經本
    院以九十六年度聲減字第一六○五號裁定減刑後，接續執行
    ，於九十六年十一月六日縮短刑期執行完畢。
二、鄭欽壕仍不知悛悔，於九十九年三月一日二十時五分許，行
    經臺北市中山區○○○路十五號「星聚點ＫＴＶ」對面時，
    見柯明輝所有之機車停放該處無人看管，竟意圖為自己不法
    之所有，徒手竊取柯明輝所有、置放於該機車置物箱內之Ｋ
    －ＳＷＩＳＳ廠牌斜背包一個（內有柯明輝所有、臺北富邦
    商業銀行股份有限公司【下稱臺北富邦銀行】發行之金融信
    用卡一張，卡號：0000000000000000號）
    後，另分別萌生行使偽造私文書及意圖為自己不法所有之犯
    意，於附表一所示之時、地，前往如附表一所示之商店，向
    各該不知情之店員出示行使上揭柯明輝所有之金融信用卡，
    而向各該不知情之店員施用詐術，佯裝其為合法持卡人，使
    各該不知情之店員因此陷於錯誤，認為係柯明輝本人持卡消
    費，其中如附表一編號一、二所示之不知情店員並將簽帳單
    交由鄭欽壕，由鄭欽壕在簽帳單上偽造如附表一編號一、二
    所示之署押（偽造署押次數均如附表一編號一、二所載），
    以此方式分別偽造用以表示柯明輝確認如附表一編號一、二
    所示之消費金額無誤之簽帳單私文書後，交予各該不知情之
    店員行使核對，致各該不知情之店員均分別提供鄭欽壕所欲
    購買如附表一編號一、二所示之商品，足以生損害於柯明輝
    及發卡銀行即臺北富邦銀行及如附表一編號一、二所示之特
    約商店對於萬用金融卡持卡人身份核對之正確性。嗣因柯明
    輝業於九十九年三月一日二十時五十一分許發覺遭竊之事實
    而報警並向臺北富邦銀行掛失該金融信用卡，致鄭欽壕於如
    附表一編號三所示時、地，將系爭金融信用卡持交如附表一
    編號三所示之店員刷卡結帳時，無法取得臺北富邦銀行之信
    用卡授權交易而交易失敗未得逞，始循線查悉上情。
三、案經柯明輝及臺北富邦銀行訴由臺北市政府警察局中山分局
    報告臺灣臺北地方法院檢察署檢察官偵查起訴。
    理  由
一、認定事實所憑之證據：
    上開事實二之部分，業據被告鄭欽壕於本院一○○年十一月
    十七日審理時供承不諱（本院當日審判筆錄參照），核與證
    人即告訴人柯明輝、告訴代理人黃冠雄之指訴情節相符（證
    人柯明輝部分，偵卷第十頁、第十一頁參照；證人黃冠雄部
    分，偵卷第十二頁至第十四頁參照），並有冒刷明細一紙、
    財團法人聯合信用卡處理中心帳單調閱明細表及信用卡簽單
    影本二紙、監視錄影翻拍照片八張等件在卷可佐（偵卷第二
    二頁至第二四頁、第二六頁、第二七頁參照），是由上開補
    強證據，足認被告任意性自白核與事實相符，堪以採信。本
    件事證明確，被告之犯行堪以認定，應予依法論科。
二、論罪科刑之法律適用：
  (一)按信用卡簽帳單係持卡人所簽署，用以證明所消費之金額，
    並同意依照信用卡使用規定，一經使用或訂購物品，均應按
    所示之全部金額，付款予發卡銀行之文書，故簽帳單之性質
    為私文書（最高法院九十一年度臺上字第四五三一號判決意
    旨參照）。是核被告鄭欽壕所為，係犯刑法第三百二十條之
    竊盜罪、同法第二百十六條及第二百十條之行使偽造私文書
    罪、同法第三百三十九條第一項之詐欺取財罪（如附表一編
    號一、二部分）、及同法第三百三十九條第三項、第一項之
    詐欺取財未遂罪。被告於附表一編號一、二所示各簽帳單上
    偽造署押，用以偽造私文書後持以行使，其偽造署押之低度
    行為均應為偽造私文書之高度行為所吸收，偽造私文書之低
    度行為均應為行使之高度行為所吸收，均不另論罪。被告就
    附表一編號一、二所示二次犯行，均係以一行為，行使各該
    簽帳單，向各該特約商店詐取財物，而同時觸犯行使偽造私
    文書及詐欺取財之罪名，為想像競合犯，依刑法第五十五條
    規定，均應從一重之行使偽造私文書罪論處。又被告所犯竊
    盜罪、二次行使偽造私文書罪及一次詐欺取財未遂間，犯意
    各別，行為互異，均應予分論併罰。公訴意旨雖認被告二次
    行使偽造私文書罪及一次詐欺取財未遂罪，應論以接續犯，
    然按接續犯係以數行為於同時同地或密切接近之時地實施，
    且侵害同一之法益為要件（最高法院八十六年度臺上字第三
    二九五號判決、最高法院七十年度臺上字第二八九八號判決
    要旨參照），本案被告先後前往頂好超市正義陽門市、頂好
    超市忠孝門市及Ｍｏｎｓｔｅｒ  Ｔａｉｐｅｉ玩具商店為
    上揭犯行，顯係侵害不同商家之財產法益，難認係基於一個
    意思決定而為一個行為。是公訴意旨容有誤會，應予辨明。
  (二)查被告有如上開事實一所載之犯罪科刑及執行情形，有臺灣
    高等法院被告前案紀錄表及被告所犯上開案件之判決書各一
    份在卷可稽，其於有期徒刑執行完畢五年內，故意再犯本件
    有期徒刑以上之罪，均為累犯，均應依刑法第四十七條第一
    項規定加重其刑；又被告於附表一編號三之時、地所為犯行
    ，已著手於行使詐術之行為，然尚未達取財之既遂結果，為
    未遂犯，爰依刑法第二十五條第二項之規定減輕其刑，並依
    法先加後減之。
  (三)爰審酌被告正值青壯年，不思努力工作，循正當途徑獲取財
    物，竟圖不勞而獲，竊取他人之金融信用卡後，進而冒用他
    人名義簽帳消費，向特約商店詐購商品，危害金融信用交易
    秩序及告訴人柯明輝、臺北富邦銀行暨特約商店之權益，然
    其犯後終能坦承犯行、態度尚可，暨其素行、犯罪動機、生
    活狀況等一切情狀，分別量處如主文所示之刑，並諭知易科
    罰金之折算標準，再定其應執行之刑，及諭知易科罰金之折
    算標準。
  (四)被告於附表一編號一、二所示時、地所偽造之簽帳單，均係
    以感熱式紙張列印，一式共有「顧客存根聯」及「商店存根
    聯」二聯，其間並未以複寫方式為之，被告於「商店存根聯
    」持卡人簽名欄簽名後，將該聯交還予特約商店收執，無庸
    再於顧客存根聯上簽名。經查，如附表二編號一所示簽帳單
    之「顧客存根聯」共二紙，均係被告鄭欽壕所有供其行使偽
    造私文書及詐欺取財所用之物，雖均未扣案，然不能證明業
    已滅失，均應依刑法第三十八條第一項第二款宣告沒收。至
    如附表二編號二所示簽帳單之「商店存根聯」，業經被告提
    出交予各該店員，已非被告所有，然其上偽造之署押，均應
    依刑法第二百十九條規定，不問屬於犯人與否，均由本院宣
    告沒收之。
據上論斷，應依刑事訴訟法第二百七十三條之一第一項、第二百
九十九條第一項前段，刑法第二百十六條、第二百十條、第三百
二十條、第三百三十九條第三項、第一項、第五十五條、第四十
七條第一項、第五十一條第五款、第九款、第十款、第四十一條
第一項前段、第八項、第二百十九條、第三十八條第一項第二款
，刑法施行法第一條之一，判決如主文。
本案經檢察官蘇維達到庭執行職務。
中    華    民    國   100    年    11    月    30    日
                  刑事第二庭    法  官  張詩芸
以上正本證明與原本無異。
如不服本判決應於收受送達後10日內向本院提出上訴書狀，並應
敘述具體理由；其未敘述上訴理由者，應於上訴期間屆滿後20日
內向本院補提理由書（均須按他造當事人之人數附繕本）「切勿
逕送上級法院」。告訴人或被害人如對於本判決不服者，應具備
理由請求檢察官上訴，其上訴期間之計算係以檢察官收受判決正
本之日期為準。
                                書記官  宋德華
中    華    民    國   100    年    11    月    30    日
附錄本案論罪科刑法條全文
中華民國刑法第二百十六條
（行使偽造變造或登載不實之文書罪）
行使第二百十條至第二百十五條之文書者，依偽造、變造文書或
登載不實事項或使登載不實事項之規定處斷。
中華民國刑法第二百十條
（偽造變造私文書罪）
偽造、變造私文書，足以生損害於公眾或他人者，處五年以下有
期徒刑。
中華民國刑法第三百二十條
（普通竊盜罪、竊佔罪）
意圖為自己或第三人不法之所有，而竊取他人之動產者，為竊盜
罪，處五年以下有期徒刑、拘役或五百元以下罰金。
意圖為自己或第三人不法之利益，而竊佔他人之不動產者，依前
項之規定處斷。
前二項之未遂犯罰之。
中華民國刑法第三百三十九條
（普通詐欺罪）
意圖為自己或第三人不法之所有，以詐術使人將本人或第三人之
物交付者，處五年以下有期徒刑、拘役或科或併科一千元以下罰
金。
以前項方法得財產上不法之利益或使第三人得之者，亦同。
前二項之未遂犯罰之。
附表一
┌──┬──────┬──────────┬─────┬────────┬──────────────┐
│編號│時間        │特約商店及地址      │ 盜刷金額 │ 因此取得之商品 │         偽造之署押         │
│    │            │                    │（新臺幣）│                │                            │
├──┼──────┼──────────┼─────┼────────┼──────────────┤
│ 一 │99年3 月1 日│頂好Ｗｅｌｌｃｏｍｅ│   2,250元│      香菸      │簽帳單商店存根聯上偽造「柯明│
│    │20時14分許  │超市正義陽門市      │          │                │輝」署押壹枚                │
│    │            │臺北市大安區○○○路│          │                │                            │
│    │            │3 段218 號地下樓    │          │                │                            │
├──┼──────┼──────────┼─────┼────────┼──────────────┤
│ 二 │99年3 月1 日│頂好Ｗｅｌｌｃｏｍｅ│   4,941元│      香菸      │簽帳單商店存根聯上偽造「柯明│
│    │20時47分許  │超市忠孝門市        │          │                │輝」署押壹枚                │
│    │            │臺北市大安區○○○路│          │                │                            │
│    │            │4 段71號地下樓      │          │                │                            │
├──┼──────┼──────────┼─────┼────────┼──────────────┤
│ 三 │99年3 月1 日│Ｍｏｎｓｔｅｒ  Ｔａ│   2,200元│小雕像（因刷卡交│未為偽造文書之行為          │
│    │20時56分許  │ｉｐｅｉ玩具商店    │（未成功）│易未成功而未取得│                            │
│    │            │臺北市大安區○○○路│          │）              │                            │
│    │            │4 段97號3 樓        │          │                │                            │
└──┴──────┴──────────┴─────┴────────┴──────────────┘
附表二
┌──┬─────────────────────┬─────┐
│編號│物品名稱                                  │數量      │
├──┼─────────────────────┼─────┤
│ 一 │附表一編號一、二之簽帳單顧客存根聯（即持卡│共貳張    │
│    │人存根聯）                                │          │
├──┼─────────────────────┼─────┤
│ 二 │附表一編號一、二之簽帳單商店存根聯上偽造之│共貳枚    │
│    │署押（內容各如附表一「偽造之署押」欄所載）│          │
│    │                                          │          │
└──┴─────────────────────┴─────┘